臺灣臺南地方法院民事裁定
110年度消債清字第7號
債  務  人  李姈娟即李晨伶


代  理  人  蕭縈璐律師(法扶律師)                      
上列當事人依消費者債務清理條例聲請清算事件，本院裁定如下
：
    主    文
債務人李姈娟即李晨伶自民國一百一十年六月二十八日十七時起
開始清算程序；並命司法事務官進行本件清算程序。
    理    由
一、按債務人不能清償債務或有不能清償之虞者，得依消費者債
    務清理條例所定更生或清算程序，清理其債務；債務人對於
    金融機構負債務者，在聲請更生或清算前，應向最大債權金
    融機構請求協商債務清償方案，或向其住、居所地之法院或
    鄉、鎮、市、區調解委員會聲請債務清理之調解；協商或調
    解成立者，債務人不得聲請更生或清算，但因不可歸責於己
    之事由，致履行有困難者，不在此限；法院開始清算程序之
    裁定，應載明其年、月、日、時，並即時發生效力；法院裁
    定開始更生或清算程序後，得命司法事務官進行更生或清算
    程序；必要時，得選任律師、會計師或其他適當之自然人或
    法人一人為監督人或管理人，消費者債務清理條例第3條、
    第151條第1項、第7項、第83條第1項、第16條第1項分別定
    有明文。
二、本件聲請意旨略以：債務人目前任職○○，每月薪資平均為新
    台幣（下同）26,355元，除此薪資收入外，名下並無其他財
    產，然累積債務總金額已達16,150,094元，均為無擔保或無
    優先權之債務，債務人有不能清償債務之情事，前已提出財
    產及收入狀況說明書、債權人清冊及債務人清冊，以書面向
    本院聲請債務清理之調解，請求與最大債權金融機構即永豐
    商業銀行股份有限公司（下稱永豐銀行）共同協商債務清償
    方案，惟永豐銀行所提出以180期、0％利率、每期31,697元
    之還款方案，債務人無力負擔，以致調解不成立，債務人顯
    已陷於全盤繼續不能清償之客觀情狀，而有無法清償債務之
    情事。爰向法院聲請清算等語。
三、債務人其曾於民國110年2月間向本院聲請債務清理之調解，
    惟因債務人無力負擔永豐銀行所提出以180期、0％利率、每
    期31,697元之還款方案，以致調解不成立等情，業據債務人
    提出110年1月18日前置調解不成立證明書為證，堪認債務人
    確已與最大債權銀行踐行前置調解而不成立。
四、又債務人主張其目前任職○○，每月薪資平均為26,355元，除
    此薪資收入外，名下並無其他財產，然累積債務總金額已達
    16,150,094元，有前置調解金融機構無擔保債務還款分配表
    （見本院調解卷第62頁），均為無擔保或無優先權之債務；
    名下並無任何財產，而債務人僅是一般消費者，並未從事營
    業之事實，業據提出財產及收入狀況說明書、債權人清冊、
    債務人清冊、財政部南區國稅局107、108年度綜合所得稅各
    類所得資料清單、全國財產稅總歸戶財產查詢清單、戶籍謄
    本、勞工保險被保險人投保資料表、財團法人金融聯合徵信
    中心查詢當事人綜合信用報告回覆書、薪資明細等件為證，
    堪信債務人此部分主張為真實。
五、再者，本件最大債權銀行固提出以180期、0％利率、每期31,
    697元之還款方案。惟查，債務人每月收入平均僅26,355元
    ，有勞工保險被保險人投保資料表、薪資明細表（見本院卷
    第51-53頁）在卷可按；而按債務人必要生活費用，以最近
    一年衛生福利部或直轄市政府所公告當地區每人每月最低生
    活費一點二倍定之，消費者債務清理條例第64條之2第1項定
    有明文；參酌債務人居住地即臺南市公告110年度之每人每
    月最低生活費為13,304元，該生活費標準係按照政府最近一
    年平均每人消費支出（包括食品費、衣著鞋襪費、房租水電
    費、家居管理費、醫療保健費、交通通訊費、娛樂教育費及
    雜項支出）百分之六十訂定，故消債條例之債務人每月生活
    費標準自堪以上開每人每月最低生活費1.2倍即15,965元計
    之(計算式：13,304×1.2≒15,965，元以下四捨五入)。則債
    務人每月所領之薪資收入26,355元扣除其最低生活費15,965
    元後，顯不足支付上開31,697元之還款金額。堪認聲請人已
    處於不能清償之客觀經濟狀態，而有藉助清算制度調整其與
    債權人間之權利義務關係而重建其經濟生活之必要。
六、綜上所述，聲請人依其收支及財產狀況，確有不能清償債務
    之情事，致無法與全體債權人達成前置調解，且未經法院裁
    定開始更生程序或許可和解或宣告破產，聲請人復查無消債
    條例第6條第3項、第8條或第82條第2項所定駁回清算聲請之
    事由存在，則債務人聲請清算，應屬有據，爰裁定開始清算
    程序，並命司法事務官進行本件清算程序。
七、爰依首揭法條裁定如主文。 
中　　華　　民　　國　　110 　年　　6 　　月　　28　　日
                  民事第一庭  法  官　張麗娟
以上正本係照原本作成。
本裁定不得抗告。
中　　華　　民　　國　　110 　年　　6 　　月　　28　　日
                              書記官　高培馨